臺灣桃園地方法院刑事判決
                                  111年度審金訴字第717號
公  訴  人  臺灣桃園地方檢察署檢察官 
被      告  謝東成






上列被告因詐欺等案件，經檢察官提起公訴（110 年度偵字第41
335 號），被告於本院準備程序進行中，就被訴事實為有罪之陳
述，經本院告知簡式審判程序意旨，並聽取當事人意見後，本院
合議庭裁定由受命法官獨任依簡式審判程序審理，判決如下：
    主  文
丙○○犯三人以上共同冒用政府機關及公務員名義詐欺取財罪，
處有期徒刑壹年肆月。
未扣案如附表所示之犯罪所得沒收，於全部或一部不能沒收或不
宜執行沒收時，追徵其價額。
    事實及理由
一、犯罪事實：
    本案犯罪事實引用檢察官起訴書之記載（如附件）。
二、證據名稱：
  ㈠被告丙○○於警詢、偵訊及本院審理時之自白。
  ㈡告訴人乙○○、證人王志傑於警詢時之證述。
  ㈢桃園市政府警察局蘆竹分局偵查報告、提領明細一覽表、監
    視錄影畫面、影像特徵比對系統比對名冊、計程車司機描述
    之案情經過、通訊軟體訊息對話記錄、內政部警政署反詐騙
    諮詢專線紀錄表、中華郵政股份有限公司民國110 年7 月22
    日儲字第1100193218號函暨所檢帳戶開戶基本資料及交易明
    細、公路監理電子閘門車號查詢機車車籍資料、劉興奇相片
    影像資料查詢結果、蘆竹郵局交易明細表、刑案現場照片、
    GOOGLE地圖。
三、論罪科刑：
  ㈠按洗錢防制法業於105 年12月28日修正公布，並於106 年6
    月28日生效施行（下稱新法），新法第2 條規定：「本法所
    稱洗錢，指下列行為：一、意圖掩飾或隱匿特定犯罪所得來
    源，或使他人逃避刑事追訴，而移轉或變更特定犯罪所得。
    二、掩飾或隱匿特定犯罪所得之本質、來源、去向、所在、
    所有權、處分權或其他權益者。三、收受、持有或使用他人
    之特定犯罪所得」，並參考FATF（即防制洗錢金融行動工作
    組織）建議，就其中採取門檻式規範者，明定為最輕本刑為
    6 個月以上有期徒刑之罪，並將「重大犯罪」之用語，修正
    為「特定犯罪」；另增列未為最輕本刑為6 個月以上有期徒
    刑之罪所涵括之違反商標法等罪，且刪除有關犯罪所得金額
    須在5 百萬元以上者，始得列入前置犯罪之限制規定，以提
    高洗錢犯罪追訴之可能性。從而新法第14條第1 項所規範之
    一般洗錢罪，必須有第3 條規定之前置特定犯罪作為聯結，
    始能成立。然洗錢犯罪之偵辦在具體個案中經常祇見可疑金
    流，未必瞭解可疑金流所由來之犯罪行為，倘所有之洗錢犯
    罪皆須可疑金流所由來之犯罪行為已經判決有罪確定，始得
    進一步偵辦處罰，則對於欠缺積極事證足以認定確有前置犯
    罪，卻已明顯違反洗錢防制規定之可疑金流，即無法處理。
    故而新法乃參考澳洲刑法立法例，增訂第15條第1 項特殊洗
    錢罪，特殊洗錢罪之成立，不以查有前置犯罪之情形為要件
    ，但必須其收受、持有或使用之財物或財產上利益，無合理
    來源並與收入顯不相當，且其財物或財產上利益之取得必須
    符合上開列舉之三種類型者為限。易言之，第15條之特殊洗
    錢罪，係在無法證明前置犯罪之特定不法所得，而未能依第
    14條之一般洗錢罪論處時，始予適用。倘能證明人頭帳戶內
    之資金係前置之特定犯罪所得，即應逕以一般洗錢罪論處，
    自無適用特殊洗錢罪之餘地。例如詐欺集團向被害人施用詐
    術後，為隱匿其詐欺所得財物之去向，而令被害人將其款項
    轉入該集團所持有、使用之人頭帳戶，並由該集團所屬之車
    手前往提領詐欺所得款項得逞，檢察官如能證明該帳戶內之
    資金係本案詐欺之特定犯罪所得，即已該當於新法第14條第
    1 項之一般洗錢罪；至若無法將人頭帳戶內可疑資金與本案
    詐欺犯罪聯結，而不該當第2 條洗錢行為之要件，當無從依
    第14條第1 項之一般洗錢罪論處，僅能論以第15條第1 項之
    特殊洗錢罪。另過去實務認為，行為人對犯特定犯罪所得之
    財物或利益作直接使用或消費之處分行為，或僅將自己犯罪
    所得財物交予其他共同正犯，祇屬犯罪後處分贓物之行為，
    非本條例所規範之洗錢行為，惟依新法規定，倘行為人意圖
    掩飾或隱匿特定犯罪所得來源，而將特定犯罪所得直接消費
    處分，甚或交予其他共同正犯，而由共同正犯以虛假交易外
    觀掩飾不法金流移動，即難認單純犯罪後處分贓物之行為，
    應仍構成新法第2 條第1 或2 款之洗錢行為（最高法院108
    年度台上字第1744號、第2500號判決意旨參照）。查本案之
    告訴人乙○○，係因本案被告丙○○所屬之詐欺集團中不詳
    成年成員施用詐術致其陷於錯誤，進而依指示交付財物。俟
    詐欺集團成員再指示車手即本案被告丙○○前往收取，復提
    領贓款轉交予上游。按其所為，即係利用現金一旦轉手，即
    難再追查前揭犯罪所得之特性。又被告取得財物提領贓款後
    旋再轉交劉興奇或真實姓名年籍不詳之詐欺集團成員收取，
    客觀上已透過現金之多次轉交製造多層次之資金斷點，使偵
    查機關除藉由提款監視器錄影畫面鎖定車手、收水者外，難
    以再向上溯源，並使其餘集團共犯得以直接消費、處分，以
    掩飾不法金流移動之虛假交易外觀，而達到隱匿該特定犯罪
    所得之去向、所在之結果。是被告主觀上對於其行為將造成
    掩飾、隱匿該詐欺犯罪所得去向、所在之結果應屬明知，猶
    仍執意為之，被告所為自構成洗錢防制法第2 條第2 款、第
    14條第1 項之洗錢罪。 
  ㈡按共同正犯在主觀上須有共同犯罪之意思，在客觀上為共同
    犯罪行為之實行，始足當之。所謂共同犯罪之意思，係指基
    於共同犯罪之認識，互相利用他方之行為以遂行犯罪目的之
    意思；共同正犯因有此意思之聯絡，其行為在法律上應作合
    一的觀察而為責任之共擔（最高法院104 年度台上字第2194
    號判決意旨參照）。又共同實施犯罪行為之人，在合同意思
    範圍以內，各自分擔犯罪行為之一部，相互利用他人之行為
    ，以達其犯罪之目的者，即應對於全部所發生之結果，共同
    負責。且共同正犯之意思聯絡，原不以數人間直接發生者為
    限，即有間接之聯絡者，亦包括在內。如甲分別邀約乙、丙
    犯罪，雖乙、丙間彼此並無直接之聯絡，亦無礙於其為共同
    正犯之成立。是共同正犯在犯意聯絡範圍內，對全部結果負
    刑事責任，各共同正犯應論處相同之罪名。又共同正犯之意
    思聯絡，不限於事前有所協議，其於行為當時，基於相互之
    認識，以共同犯罪之意思參與者，亦無礙於共同正犯之成立
    ，且其表示之方法，不以明示通謀為必要，即相互間有默示
    之合致，亦無不可（最高法院102 年度台上字第1895號判決
    意旨參照）。查被告與前揭詐騙集團成員既係在共同犯罪意
    思之聯絡下相互分工，參與前揭犯行，縱其未親自以附件起
    訴書所示之詐騙方法訛詐告訴人，或僅與部分共犯有所謀議
    聯繫，亦應就共同正犯間實行犯罪之行為共同負責。
  ㈢按刑法第339 條之2 第1 項之以不正方法由自動付款設備取
    得他人之物罪，其所謂不正方法，係泛指一切不正當之方法
    ，不以施用詐術為限，如以強暴、脅迫、詐欺、竊盜或侵占
    等方式取得他人之金融卡及密碼，再冒充本人由自動提款設
    備取得他人之物，或以偽造他人之金融卡由自動付款設備取
    得他人之物等等，均屬之（最高法院94年度台上字第4023號
    判決意旨參照）。查被告所參與之詐欺集團成員冒用政府機
    關及公務員名義向告訴人施以詐術，而取得告訴人如附件起
    訴書所示之郵局帳戶存摺、金融卡，復由被告持上開帳戶金
    融卡輸入其等向告訴人所詐得之密碼，而由自動付款設備取
    得他人財物，揆諸上開說明，該提領款項之行為自係以不正
    方法而為，核與刑法第339 條之2 第1 項之非法由自動付款
    設備取得他人財物罪之構成要件相符。
  ㈣核被告所為，係犯刑法第339 條之4 第1 項第1 款、第2 款
    之三人以上共同冒用政府機關及公務員名義詐欺取財罪、刑
    法第339 條之2 第1 項之以不正方法由自動付款設備取財罪
    及洗錢防制法第14條第1 項之洗錢罪。
  ㈤被告與劉興奇及其所屬詐騙集團成員間就上開犯行，有犯意
    聯絡及行為分擔，為共同正犯。
  ㈥被告與劉興奇及其所屬詐欺集團成員基於同一詐欺取財之目
    的，偽以不同身分，詐騙告訴人乙○○，迨詐得上開告訴人帳
    戶之存摺、提款卡及密碼後，再由被告持卡多次提領款項，
    應認係基於詐騙同一告訴人交付款項之單一目的所為之接續
    行為，其等分別基於同一目的、於密切接近之時間地點實行
    、侵害同一法益，所為各行為之獨立性極為薄弱，依一般社
    會健全觀念，難以強行分開，在刑法評價上，應視為數個舉
    動之接續實行，合為包括之一行為予以評價，屬接續犯，僅
    論以一罪。
  ㈦按刑法上一行為而觸犯數罪名之想像競合犯，其存在之目的
    ，在於避免對於同一不法要素予以過度評價，則自然意義之
    數行為，得否評價為法律概念之一行為，應就客觀構成要件
    行為之重合情形、主觀意思活動之內容、所侵害之法益與行
    為間之關聯性等要素，視個案情節依社會通念加以判斷。如
    具有行為局部之同一性，或其行為著手實行階段可認為同一
    者，得認與一行為觸犯數罪名之要件相侔，而依想像競合犯
    論擬（最高法院105 年度臺非字第66號判決意旨參照）。查
    被告參與本案詐欺集團犯罪組織後，即與其所屬詐欺集團成
    員所犯三人以上共同冒用政府機關及公務員名義詐欺取財、
    以不正方法由自動付款設備取得他人之物及洗錢犯行，旨在
    詐得如附件起訴書所示之告訴人乙○○之存摺、提款卡及密碼
    後，再接續持以提領帳戶內之款項，均係在同一犯罪決意及
    預定計畫下所為之階段行為，因果歷程並未中斷，具有行為
    局部之同一性，得認屬同一行為，而係以一行為觸犯數罪名
    ，為想像競合犯，應依刑法第55條規定，從一重論以三人以
    上共同冒用政府機關及公務員名義詐欺取財罪處斷。
  ㈧按洗錢防制法第16條第2 項規定，犯第14條、第15條之罪，
    在偵查或審判中自白者，減輕其刑。再想像競合犯係一行為
    觸犯數罪名，行為人犯罪行為侵害數法益皆成立犯罪，僅因
    法律規定從一重處斷科刑，而成為科刑一罪而已，自應對行
    為人所犯各罪均予適度評價，始能對法益之侵害為正當之維
    護。因此法院於決定想像競合犯之處斷刑時，雖以其中最重
    罪名之法定刑作為裁量之準據，惟具體形成宣告刑時，亦應
    將輕罪之刑罰合併評價。基此，除非輕罪中最輕本刑有較重
    於重罪之最輕本刑，而應適用刑法第55條但書規定重罪科刑
    之封鎖作用，須以輕罪之最輕本刑形成處斷刑之情形以外，
    則輕罪之減輕其刑事由若未形成處斷刑之外部性界限，自得
    將之移入刑法第57條或第59條之科刑審酌事項內，列為是否
    酌量從輕量刑之考量因子。是法院倘依刑法第57條規定裁量
    宣告刑輕重時，一併具體審酌輕罪部分之量刑事由，應認其
    評價即已完足，尚無過度評價或評價不足之偏失（最高法院
    109 年度台上字第3936號判決意旨參照）。
  ㈨爰以行為人之責任為基礎，審酌被告不思以正途獲取財物，
    竟為貪圖非法利益，即率爾加入詐騙集團參與協力分工，擔
    任車手負責收取詐騙所得財物及提領款項復轉交予上游等工
    作，助長犯罪歪風，又利用一般民眾欠缺法律專業知識，對
    於偵查、司法機關組織分工與案件進行流程未盡熟悉及信賴
    公務員執行職務之公權力，而以三人以上共同冒充政府機關
    及公務員名義之方式，騙取如附件起訴書所示告訴人乙○○之
    財物，除侵害告訴人之財產法益之外，並使政府公信力嚴重
    受損，直接影響民眾對公務員之信賴，對告訴人之財產及社
    會秩序危害重大，所為非是。惟念其犯後坦承犯行，且其就
    洗錢犯行，於審理中自白，已符合相關自白減刑規定，併衡
    其犯罪之動機、目的、手段、素行、詐得財物之價值及所參
    與本案之情節輕重等一切情狀，量處如主文所示之刑。
四、沒收部分：
  ㈠按犯罪所得，屬於犯罪行為人者，沒收之；於全部或一部不
    能沒收或不宜執行沒收時，追徵其價額。第1 項及第2 項之
    犯罪所得，包括違法行為所得、其變得之物或財產上利益及
    其孳息。刑法第38條之1 第1 項前段、第3 項、第4 項定有
    明文。次按犯罪所得之沒收、追繳或追徵，在於剝奪犯罪行
    為人之實際犯罪所得（原物或其替代價值利益），使其不能
    坐享犯罪之成果，著重所受利得之剝奪。然苟無犯罪所得，
    自不生利得剝奪之問題，固不待言，至二人以上共同犯罪，
    關於犯罪所得之沒收、追繳或追徵，倘個別成員並無犯罪所
    得，且與其他成員對於所得亦無事實上之共同處分權時，同
    無「利得」可資剝奪，特別在集團性或重大經濟、貪污犯罪
    ，不法利得龐大，一概採取絕對連帶沒收、追繳或追徵，對
    未受利得之共同正犯顯失公平。有關共同正犯犯罪所得之沒
    收、追繳或追徵，應就各人所分得者為之，先前對共同正犯
    採連帶沒收犯罪所得之見解，已不再援用及供參考（最高法
    院104 年第13次刑事庭會議決議意旨參照）。又所謂各人「
    所分得」，係指各人「對犯罪所得有事實上之處分權限」，
    法院應視具體個案之實際情形而為認定：倘若共同正犯各成
    員內部間，對於不法利得分配明確時，固應依各人實際分配
    所得沒收；然若共同正犯成員對不法所得並無處分權限，其
    他成員亦無事實上之共同處分權限者，自不予諭知沒收（最
    高法院104 年度台上字第3937號判決意旨參照）。被告自承
    獲取如附件起訴書附表所示各次提領金額之3%為分配所得（
    見110 年度偵字第41335 號卷，第227 頁），是以各該提領
    金額按3%計算結果，其犯罪所得應為新臺幣（下同）12,540
    元（詳如附表計算式所示），未實際合法發還被害人，應依
    刑法第38條之1 第1 項前段、第3 項規定，宣告沒收，於全
    部或一部不能沒收或不宜執行沒收時，追徵其價額。
  ㈡被告丙○○及其所屬之詐欺集團成員所詐取如附件起訴書所示
    之帳戶存摺及提款卡，雖亦屬犯罪所得，然本院審酌上開物
    品客觀價值低微，且屬特定身分之憑證，為具個人高度專屬
    性之物，倘被害人申請掛失並補發，原卡片即失去功用。是
    若就所詐取上開之物宣告沒收或追徵其價額而開啟執行程序
    探知該等物品所在、所有及其價額，其執行之效果與所耗費
    之公益資源顯然不符比例，故為免日後執行困難及過度耗費
    公益資源。本院認如對上開物品宣告沒收或追徵其價額，實
    欠缺刑法上之重要性，爰依刑法第38條之2 第2 項規定，就
    上開物品不予宣告沒收或追徵其價額。
  ㈢犯罪工具物之沒收，固已跳脫刑罰或保安處分之性質歸屬，
    而為刑罰或保安處分以外之獨立法律效果。但依法得予沒收
    之犯罪工具物，本質上仍受憲法財產權之保障，祗因行為人
    濫用憲法所賦予之財產權保障，持以供犯罪或預備犯罪所用
    ，造成社會秩序之危害，為預防並遏止犯罪，現行刑法乃規
    定，除有其他特別規定者外，法官得就屬於犯罪行為人者之
    工具物宣告沒收之（第38條第2 項參照）。而共同正犯供犯
    罪或預備犯罪所用之物，法無必須諭知連帶沒收之明文，雖
    實務上有認為本於責任共同之原則，已於共犯中之一人確定
    判決諭知沒收，對於其他共犯之判決仍應宣告沒收，或就各
    共同正犯間採連帶沒收主義，以避免執行時發生重複沒收之
    問題。然所謂「責任共同原則」，係指行為人對於犯罪共同
    加工所發生之結果，相互歸責，因責任共同，須成立相同之
    罪名，至於犯罪成立後應如何沒收，仍須以各行為人對工具
    物有無所有權或共同處分權為基礎，並非因共同正犯責任共
    同，即應對各共同正犯重複諭知（連帶）沒收。亦即「共同
    責任原則」僅在處理共同犯罪參與關係中責任之認定，與犯
    罪工具物之沒收重在犯罪預防並遏止犯罪係屬兩事，不得混
    為一談。此觀目前實務認為，共同正犯之犯罪所得如採連帶
    沒收，即與罪刑法定主義、罪責原則均相齟齬，必須依各共
    同正犯間實際犯罪利得分別沒收，始為適法等情益明。又供
    犯罪或預備犯罪所用之物如已扣案，即無重複沒收之疑慮，
    尚無對各共同正犯諭知連帶沒收之必要；而犯罪工具物如未
    扣案，因法律又有追徵之規定（刑法第38條第4 項），則對
    未提供犯罪工具物之共同正犯追徵沒收，是否科以超過其罪
    責之不利責任，亦非無疑。且為避免執行時發生重複沒收之
    違誤，祗須檢察官本於不重複沒收之原則妥為執行即可，亦
    無於判決內諭知連帶沒收之必要。而重複對各共同正犯宣告
    犯罪所用之物連帶沒收，除非事後追徵，否則對非所有權人
    或無共同處分權之共同正犯宣告沒收，並未使其承擔財產損
    失，亦無從發揮任何預防並遏止犯罪之功能。從而，除有其
    他特別規定者外，犯罪工具物必須屬於被告所有，或被告有
    事實上之處分權時，始得在該被告罪刑項下諭知沒收；至於
    非所有權人，又無共同處分權之共同正犯，自無庸在其罪刑
    項下諭知沒收（最高法院107 年度台上字第1109號判決參照
    ）。被告本案犯罪所持用之工作機，並未扣案，又無從證明
    為被告所有或有事實上處分權，復非屬違禁物，爰不予宣告
    沒收，末此敘明。
五、應適用之法條：
　　刑事訴訟法第273 條之1 第1 項、第299 條第1 項前段、第
    310 條之2 、第454 條第2 項，洗錢防制法第14條第1 項，
    刑法第11條前段、第28條、第339 條之2 第1 項、第339 條
    之4 第1 項第1 款、第2 款、第55條、第38條之1 第1 項前
    段、第3 項、第38條之2 第2 項，刑法施行法第1 條之1 第
    1 項。
六、如不服本判決應於收受判決後20日內向本院提出上訴書狀，
    並應敘述具體理由。其未敘述上訴理由者，應於上訴期間屆
    滿後20日內向本院補提理由書（均須按他造當事人之人數附
    繕本）「切勿逕送上級法院」。
本案經檢察官劉仲慧到庭執行職務。
中　　華　　民　　國　　111 　年　　12　　月　　7 　　日
                    刑事審查庭    法　官　呂曾達
以上正本證明與原本無異。
如不服本判決應於收受判決後20日內向本院提出上訴書狀，並應
敘述具體理由。其未敘述上訴理由者，應於上訴期間屆滿後20日
內向本院補提理由書(均須按他造當事人之人數附繕本)「切勿逕
送上級法院」。 
    　　　　　　　　　　　　　　　書記官　楊淨雲
中　　華　　民　　國　　111 　年　　12　　月　　8 　　日
附錄本案論罪科刑依據之法條：
中華民國刑法第339 條之2
意圖為自己或第三人不法之所有，以不正方法由自動付款設備取
得他人之物者，處3 年以下有期徒刑、拘役或30萬元以下罰金。
以前項方法得財產上不法之利益或使第三人得之者，亦同。
中華民國刑法第339 條之4
犯第339 條詐欺罪而有下列情形之一者，處1 年以上7 年以下有
期徒刑，得併科1 百萬元以下罰金：
一、冒用政府機關或公務員名義犯之。
二、三人以上共同犯之。
三、以廣播電視、電子通訊、網際網路或其他媒體等傳播工具，
    對公眾散布而犯之。
前項之未遂犯罰之。
洗錢防制法第14條
有第二條各款所列洗錢行為者，處7 年以下有期徒刑，併科新臺
幣5 百萬元以下罰金。
前項之未遂犯罰之。
前二項情形，不得科以超過其特定犯罪所定最重本刑之刑。
附表：
未扣案之犯罪所得（未實際合法發還被害人者）   編號 犯罪所得 備註  一 現金新臺幣12,540元 未實際合法發還被害人  計算式：（60,000 + 60,000 + 29,000 +60,000 + 60,000 + 29,000 + 60,000 +60,000）* 3% = 12,540  
附件：
臺灣桃園地方檢察署檢察官起訴書
                                    110年度偵字第41335號
　　被　　　告　丙○○　男　29歲（民國00年00月00日生）
　　　　　　　　　　　　住○○市○○區○○○路00號8樓之4
　　　　　　　　　　　　居高雄市○○區○○○路000巷0弄0
　　　　　　　　　　　　　號3樓之2
　　　　　　　　　　　　國民身分證統一編號：Z000000000號
上列被告因詐欺等案件，已經偵查終結，認應提起公訴，茲將犯
罪事實及證據並所犯法條分敘如下：
　　　　犯罪事實
一、丙○○於民國110年5月間加入劉興奇（所涉詐欺罪嫌，另由臺
    灣屏東地方檢察署檢察官偵辦）所屬3人以上組成，以實施
    詐術為手段，具有持續性、牟利性及結構性之詐欺集團犯罪
    組織，擔任向被害人收取詐騙款項之車手工作（所涉參與犯
    罪組織罪嫌部分，業經臺灣屏東地方檢察署檢察官以110年
    度偵字第9643號、110年度少連偵字第66號提起公訴，不在
    本件起訴範圍）。嗣丙○○與劉興奇及其所屬詐欺集團成員，
    即共同意圖為自己不法所有，基於三人以上冒用公務員名義
    共犯詐欺取財、以不正方法由自動付款設備取得他人之物及
    洗錢之犯意聯絡，由該詐欺集團內之真實姓名年籍不詳成員
    ，於110年6月28日12時許撥打電話予乙○○，假冒係電信局、
    高雄市政府警察局鼓山分局丁警員、高雄地檢署張檢察官，
    佯稱：乙○○身分證件遭人盜用開立帳戶，涉及洗錢，需將其
    名下帳戶存摺、金融卡等資料提供給警方扣押云云，致乙○○
    陷於錯誤而應允之，並依詐欺集團成員指示，將其名下中華
    郵政股份有限公司帳號000-00000000000000號帳戶（下稱郵
    局帳戶）之存摺、金融卡裝在牛皮紙袋放在桃園市○○區○○路
    000巷0號2樓門牌下電表，詐欺集團成員獲悉上情後即指示
    丙○○於同日15時許，前往上址收取乙○○郵局帳戶存摺、金融
    卡。丙○○復於附表所示提領時間，在附表所示提領地點，持
    前開金融卡插入自動提款機並鍵入詐欺集團成員向乙○○詐得
    之金融卡密碼，以此不法方式操作自動付款設備提領附表所
    示款項後，先扣除提領金額3％之報酬，再分別於110年6月28
    日17時許，在新竹火車站將提領之款項交給劉興奇、於110
    年6月29日、30日則將提領款項放在其位於新竹縣中華路租
    屋處信箱由詐欺集團內不詳成員收取，以此方式製造金流之
    斷點，掩飾特定犯罪所得之本質及去向。
二、案經乙○○訴由桃園市政府警察局蘆竹分局報告偵辦。
　　　　證據並所犯法條
一、證據清單及待證事實：
編號 證據名稱 待證事實 1 被告丙○○於警詢、偵查中之供述 坦承受劉興奇之指示，於110年6月28日15時許，至桃園市蘆竹區告訴人乙○○住處樓下收取郵局帳戶存摺、金融卡，詐欺集團成員在飛機群組告知其金融卡密碼，伊再於附表所示時、地提款，並取得提領金額3％之報酬等事實。 2 告訴人乙○○於警詢時之指訴 證明其於上揭時、地遭詐欺集團成員以上揭方式詐騙而交付郵局帳戶存摺、金融卡、密碼之事實。 3 內政部警政署反詐騙諮詢 專線紀錄表 證明告訴人於前揭時、地遭詐欺集團詐騙之事實。 4 郵局帳戶之開戶資料及交易明細 證明告訴人郵局帳戶於附表所示時間遭提領如附表所示金額之事實。 5 監視錄影器翻拍照片、提領畫面共49張 證明被告於上揭時、地向告訴人收取郵局帳戶存摺、金融卡，並於附表所示時間，在附表所示地點提領如附表所示款項之事實。 
二、核被告所為，係犯刑法第339條之4第1項第1、2款之三人以
    上冒用公務員名義共犯詐欺取財、同法第339條之2第1項以
    不正方法由自動付款設備取得他人財物、洗錢防制法第14條
    第1項之洗錢罪嫌。被告與劉興奇及其所屬詐欺集團成員間
    ，就上開犯行，有犯意聯絡及行為分擔，請論以共同正犯。
    被告持上開金融卡如附表所示提領之行為，係為取得告訴人
    款項之單一目的，而有數次提款行為，侵害告訴人之同一財
    產法益，其各行為之獨立性極為薄弱，且係基於同一詐欺取
    財之目的，依一般社會觀念，在時間差距上，難以強行分開
    ，應視為數個舉動之接續施行，合為包括之一行為予以評價
    ，屬接續犯，應僅論以一罪。又被告以一行為犯三人以上冒
    用公務員名義共犯詐欺取財、以不正方法由自動付款設備取
    得他人財物及洗錢罪，為想像競合犯，請依刑法第55條之規
    定，從一重以三人以上冒用公務員名義共犯詐欺取財罪處斷
    。
三、至被告就本案取得提領款項百分之3報酬等情，業經被告於
    偵訊中供述在卷，是被告之犯罪所得即為新臺幣(下同)1萬2
    ,540元（41萬8,000元×3％），請依刑法第38條之1 第1 項、
    第3 項規定宣告沒收，於全部或一部不能沒收或不宜執行沒
    收時，追徵其價額。
四、依刑事訴訟法第251條第1項提起公訴。
　　此　致
臺灣桃園地方法院
中　　華　　民　　國　 111　　年　　5 　　月　　26　　日
                              檢　察　官  甲○○  
本件證明與原本無異 
中　　華　　民　　國　 111　　年　　6 　　月　　6 　　日
                              書  記  官  曾意雯  
所犯法條：　　
中華民國刑法第339條之4第1項第1、2款
犯第 339 條詐欺罪而有下列情形之一者，處 1 年以上 7 年以
下有期徒刑，得併科 1 百萬元以下罰金：
一、冒用政府機關或公務員名義犯之。
二、三人以上共同犯之。
三、以廣播電視、電子通訊、網際網路或其他媒體等傳播工具，
    對公眾散布而犯之。
前項之未遂犯罰之。
中華民國刑法第339條之2第1項
（違法由自動付款設備取得他人之物之處罰）
意圖為自己或第三人不法之所有，以不正方法由自動付款設備取
得他人之物者，處 3 年以下有期徒刑、拘役或 30 萬元以下罰
金。
以前項方法得財產上不法之利益或使第三人得之者，亦同。
前二項之未遂犯罰之。
洗錢防制法第14條第1項
有第二條各款所列洗錢行為者，處 7 年以下有期徒刑，併科新
臺幣 5 百萬元以下罰金。
前項之未遂犯罰之。
前二項情形，不得科以超過其特定犯罪所定最重本刑之刑。
附表：
編號 提領時間 提領地點 提領金額 1 110年6月28日15時52分許 新北市○○區○○○路0段0號(林口郵局) 6萬元 2 110年6月28日15時53分許 新北市○○區○○○路0段0號(林口郵局) 6萬元 3 110年6月28日15時54分許 新北市○○區○○○路0段0號(林口郵局) 2萬9,000元 4 110年6月29日0時22分許 苗栗縣○○市○○路000號（頭份蟠桃郵局） 6萬元 5 110年6月29日0時23分許 苗栗縣○○市○○路000號（頭份蟠桃郵局） 6萬元 6 110年6月29日0時24分許 苗栗縣○○市○○路000號（頭份蟠桃郵局） 2萬9,000元 7 110年6月30日0時35分許 苗栗縣○○市○○街0號（頭份郵局） 6萬元 8 110年6月30日0時36分許 苗栗縣○○市○○街0號（頭份郵局） 6萬元